【裁判字號】    96,簡上,491
【裁判日期】    970403
【裁判案由】    家暴傷害
【裁判全文】
臺灣桃園地方法院刑事判決             96年度簡上字第491號
上  訴  人  臺灣桃園地方法院檢察署檢察官
被      告  乙○○
                    號
上列上訴人因被告所犯家暴傷害案件，不服本院96年度壢簡字第
1648號，中華民國96年8 月14日第一審簡易判決（聲請簡易判決
處刑書案號：臺灣桃園地方法院檢察署96年度偵字第14888 號）
，提起上訴，本院判決如下：
    主  文
上訴駁回。
    事  實
一、乙○○與甲○係夫妻，2 人間具有家庭暴力防治法第3 條第
    1 款所稱之家庭成員關係。民國96年4 月25日晚間6 時25分
    許，在桃園縣龍潭鄉○○路112 號「紅橋安親班」門口，2
    人為其等所生之小女兒陳ｏ云（姓名年籍資料詳卷）由何人
    帶走一事發生爭執，詎乙○○竟基於傷害之犯意，先出手拉
    扯甲○頭髮搖晃，再以其右手緊握甲○左手用力按壓後，往
    其所駕自小客車方向跑去，甲○乃追上前去欲向乙○○理論
    ，乙○○復承前揭傷害犯意，將甲○推倒在其所駕車輛駕駛
    座座椅上，甲○頭部因此撞到副駕駛座車門，乙○○又再以
    其左手用力按壓甲○左手，嗣因員警據報趕抵現場處理，乙
    ○○始作罷，甲○因此受有腦震盪（未伴有意識喪失）、左
    手第三指骨折、肘挫傷、膝挫傷等傷害。
二、案經甲○訴由臺灣桃園地方法院檢察署檢察官偵查後聲請簡
    易判決處刑。
    理  由
一、訊據被告乙○○固不否認有於上開時、地，與甲○發生爭執
    拉扯等事實，惟矢口否認有何傷害犯行，辯稱：伊並無意圖
    要傷害甲○，也沒有用手猛力按壓她，伊只是去拉甲○的頭
    髮，是甲○要搶回她的頭髮才與伊拉扯，伊只有被動的推開
    她，過程中甲○有跌倒，又繼續跟伊拉扯，伊跑到離安親班
    50公尺遠車子那邊，甲○又追過來，要搶回她的頭髮，後來
    伊要把車子開出去，安親班的人說他們已經請警察過來處理
    ，伊就留在現場等警察來云云。惟查：前揭事實，業據證人
    即告訴人甲○於偵查及審理時指證綦詳（見偵查卷第9 、10
    頁、本院97年2 月19日審判筆錄），核與目擊證人即被告乙
    ○○與甲○所生子女陳ｏ鈺（姓名年籍資料詳卷）於偵查中
    證述之情節相符一致（見偵查卷第10、11頁），並無歧異，
    而證人甲○於本院審理時以證人身分所為陳述，既經具結，
    且其與被告於案發時仍為夫妻關係，自無甘負偽證罪責而誣
    指被告之理，況證人陳ｏ鈺猶係被告乙○○之親生子女，更
    無編造情節構陷其父親之可能。再者，告訴人甲○在案發當
    日，旋至天晟醫院就診，而當時診斷結果告訴人確受有前開
    傷害，亦有天晟醫院驗傷（甲診）診斷書、天晟醫院診斷證
    明書（乙種）、天晟醫院96年11月15日天晟法字第96111503
    號函覆之病歷資料等件在卷可稽，而上開診斷證明書及病歷
    資料所載傷勢與告訴人甲○及證人陳ｏ鈺前揭指證情節均相
    符合。再徵諸告訴人甲○於當日甫遭被告傷害之際，安親班
    老師即立時報警處理，而員警黃義文、熊維屏亦確實於當日
    至上開安親班了解等情，業據證人黃義文、熊維屏於本院審
    理時分別證述在卷，則依前述，苟告訴人甲○非確實遭被告
    所傷害，應無立即報警前來處理，且在案發當日即取得由專
    業醫師開立之診斷證明書據以提出本件告訴之可能，益見告
    訴人甲○及證人陳ｏ鈺前揭指證非出自編撰。復佐以被告乙
    ○○自承伊當時為接送小孩之事與告訴人甲○發生爭執，且
    因懷疑甲○有外遇所以去拔她頭髮準備作DNA 化驗，因甲○
    要搶回伊口袋中之頭髮而與甲○發生拉扯等情，不僅可見斯
    時被告確先與告訴人甲○發生口角爭執，尤徵被告亟欲與告
    訴人就其等爭執之事能獲得解決，因之，在其期盼雙方之糾
    紛能獲得解決之舉頓然受阻之下，因而心生不滿進而忿起傷
    人，亦屬可期，綜合上開各情狀，益見告訴人甲○前開所指
    各節屬實，殊值採信，被告辯稱伊並未按壓及推倒甲○致甲
    ○受傷云云，核屬避就之詞，不足採信。至被告所陳以雙手
    按壓如何使人之手指骨折，伊懷疑診斷證明書之可信度云云
    ，惟查證人即為告訴人甲○看診之丙○○○○於本院審理時
    到庭具結證稱：「手指部分的骨折，只要非常用力時就有可
    能造成骨折，甚至自己突然用力過度，沒有受傷，也會造成
    撕裂性的骨折，被人用力用手按壓亦同」、「甲○於96年6
    月16日住院作手術治療原因係手指骨折及肌腱粘黏，與96年
    4 月25日的傷害有關，病歷有記載，96年4 月25日門診時，
    照X 光有做護木固定，但是仍然有粘黏，所以才要手術」等
    語詳確（見本院97年1 月22日審判筆錄），被告上開所指顯
    係其個人臆測，尚不足採為有利被告之認定。綜上所述，本
    件事證明確，被告前開各辯，核屬飾卸之詞，並非可採，其
    所犯傷害犯行堪以認定，應依法論科。
二、核被告乙○○所為，係犯刑法第277 條第1 項之傷害罪。查
    被告與被害人甲○係夫妻關係，此據告訴人甲○及被告乙○
    ○分別述明在卷，2 人間屬於家庭暴力防治法第3 條第1 款
    之家庭成員關係，本件傷害罪屬同法第2 條第2 項所稱之家
    庭暴力罪。
三、原審基此認定，援引刑法第277 條第1 項、第41條第1 項前
    段，刑法施行法第1 條之1 第1 項、第2 項前段，並審酌被
    告毆打其妻即告訴人之犯罪動機、目的、手段、告訴人所受
    傷害程度等一切情狀，逕以簡易判決判處被告拘役50日，並
    諭知如易科罰金，以新臺幣1 千元折算1 日，經核原審認事
    用法均無違誤，量刑亦稱妥適，檢察官上訴意旨，徒循告訴
    人之請，指原審量刑過輕，惟原審已斟酌一切情狀妥為量刑
    ，並無過於輕縱之情形，難認上訴為有理由，應予駁回。
據上論斷，應依刑事訴訟法第455 條之1 第3 項、第368 條，判
決如主文。
本案經檢察官蔡宜均到庭執行職務。
中    華    民    國    97    年    4     月    3     日
                  刑事第七庭審判長法  官  蕭世昌
                                  法  官  連雅婷
                                  法  官  林惠霞
以上正本證明與原本無異。
如不服本判決應於送達後10日內向本院提出上訴狀。
                                  書記官  陳恩如
中    華    民    國    97    年    4     月    3     日
附錄本案論罪科刑法條：
刑法第277條第1項：
  傷害人之身體或健康者，處3 年以下有期徒刑，拘役或1 千元
以下罰金。


司法院資訊處製作；財團法人民間司法改革基金會備份。
